Config:
  hfst:
    Gen: ../../../src/generator-gt-norm.hfst
    Morph: ../../../src/analyser-gt-norm.hfst
  xerox:
    Gen: ../../../src/generator-gt-norm.xfst
    Morph: ../../../src/analyser-gt-norm.xfst
    App: lookup

Tests:
  
  Verb - katâ - asfd : # Wolvengrey VTI2 verb, p. 399
     katâ+V+TI+Imp+Imm+2Sg: katâ
     katâ+V+TI+Imp+Imm+12Pl: katâtân
     katâ+V+TI+Imp+Imm+2Pl: katâk
     katâ+V+TI+Imp+Del+2Sg: katâhkan
     katâ+V+TI+Imp+Del+12Pl: katâhkahk
     katâ+V+TI+Imp+Del+2Pl: katâhkêk

     katâ+V+TI+Ind+Prs+1Sg: nikatân
     katâ+V+TI+Ind+Prs+2Sg: kikatân
     katâ+V+TI+Ind+Prs+1Pl: nikatânân
     katâ+V+TI+Ind+Prs+12Pl: [kikatânânaw, kikatânaw]
     katâ+V+TI+Ind+Prs+2Pl: kikatânâwâw
     katâ+V+TI+Ind+Prs+3Sg: katâw
     katâ+V+TI+Ind+Prs+3Pl: katâwak
     katâ+V+TI+Ind+Prs+4Sg: katâyiwa
     katâ+V+TI+Ind+Prs+4Pl: katâyiwa

     katâ+V+TI+Ind+Prt+1Sg: [nikîkatân, nikî-katân]
     katâ+V+TI+Ind+Prt+2Sg: [kikîkatân, kikî-katân]
     katâ+V+TI+Ind+Prt+1Pl: [nikîkatânân, nikî-katânân]

     katâ+V+TI+Cnj+Prs+1Sg: [êkatâyân, ê-katâyân]
     katâ+V+TI+Cnj+Prs+2Sg: [êkatâyan, ê-katâyan]
     katâ+V+TI+Cnj+Prs+1Pl: [êkatâyâhk, ê-katâyâhk]
     katâ+V+TI+Cnj+Prs+12Pl: [êkatâyahk, ê-katâyahk]
     katâ+V+TI+Cnj+Prs+2Pl: [êkatâyêk, ê-katâyêk]
     katâ+V+TI+Cnj+Prs+3Sg: [êkatât, ê-katât]
     katâ+V+TI+Cnj+Prs+3Pl: [êkatâcik, ê-katâcik]
     katâ+V+TI+Cnj+Prs+4Sg: [êkatâyit, ê-katâyit]
     katâ+V+TI+Cnj+Prs+4Pl: [êkatâyit, ê-katâyit]
 
     katâ+V+TI+Cnj+Prt+1Sg: [êkîkatâyân, êkî-katâyân, ê-kîkatâyân, ê-kî-katâyân]
     katâ+V+TI+Cnj+Prt+2Sg: [êkîkatâyan, êkî-katâyan, ê-kîkatâyan, ê-kî-katâyan]

